【裁判字號】    92,交抗,673
【裁判日期】    920811
【裁判案由】    違反道路交通管理處罰條例
【裁判全文】
臺灣高等法院交通事件裁定                        九十二年度交抗字第六七三號
    抗  告  人  甲○○
    即受處分人
右抗告人因違反道路交通管理處罰條例案件，不服臺灣板橋地方法院，中華民國九十
二年五月二十九日所為裁定（九十二年度交聲字第五八四號），提起抗告，本院裁定
如左：
    主  文
抗告駁回。
    理  由
一、本件原裁定以原處分意旨略以異議人即受處分人甲○○於民國（下同）九十一年
    十二月三日十三時四十分，駕駛車牌號碼ＣＶ－０八七九號自用小客車行經臺十
    七線山寮巷口處，因「闖紅燈（臺十七線北往南）」違規，經彰化縣警察局鹿港
    分局草港派出所執勤員警當場舉發之，應依道路交通管理處罰條例第五十三條規
    定，裁處罰鍰新臺幣（下同）二千七百元，並依同條例第六十三條第一項第三款
    規定，記違規點數三點。異議人甲○○則以其並無闖紅燈之事實，應為警員誤看
    故拒絕簽名，且警員躲在民宅的屋簷下執勤，像小偷一般，警員攔停後遽指異議
    人行車闖紅燈即掣單舉發，不接受這種無憑無據的舉發云云，表明不服而提出異
    議。及經查本件異議人甲○○固不否認駕駛車牌號碼ＣＶ─０八七九號自用小客
    車，曾於前揭時、地遭警攔下之情事，惟矢口否認有闖紅燈之行為，辯稱應為員
    警誤看且不服員警躲在民宅執勤云云。經查本件於前揭時、地，當時號誌燈為紅
    燈但異議人仍闖紅燈直行，執勤員警清晰可見其違規遂以攔停舉發，另查該路段
    因路肩狹小，故將警車停放在民宅騎樓下，惟執勤員警依然站立於路旁明顯處執
    勤，其服勤方式並無不當之處等情，業據彰化縣警察局鹿港分局於九十二年一月
    十七日以鹿警交字第０九一００一０一０七０號函覆甚明，並有彰警交字第Ｉ0
    0000000號舉發違反道路交通管理事件通知單影本一紙附卷可稽，員警據
    以舉發，自無不當。抑且交通警員對其親睹之違規事實掣單舉發，就其事實之證
    明亦屬證人，如無具體事證足證其有偏頗或失實之虞，已難恣意否定其指證即舉
    發之真正，況其舉發行為本質上為行政處分，行政處分一旦有效成立，有以公定
    力規定法律秩序之效力（最高行政法院九十一年判字第二七０號判決參照），該
    行政處分當可被推定為真正，其據以依法處分之事實認定亦為正確無誤。本件異
    議人雖提出警車停放民宅之照片一幀以資佐證，但並不能推翻曾於右揭時、地闖
    紅燈之事實，既據執勤警員當場攔停後始予舉發在案，異議人空言徒以並未闖紅
    燈云云，即難採信。綜之，原處分機關依道路交通管理處罰條例第五十三條及第
    六十三條第一項第三款規定，裁處罰鍰二千七百元並記違規點數三點，核無違誤
    ，量罰亦甚妥適，應予維持，本件異議人之異議為無理由，應予駁回。
二、抗告意旨略以抗告人要爭的是一個事實，有無闖紅燈的認定，不是光憑說是國家
    欠稅收，警察欠業績，抗告人是開名車，就可以隨便亂開單，這種方式任何人都
    無法接受，抗告人不是要挑戰公權力，是要挑戰這些少數不肖員警等。
三、按汽車行駕駛人，行經有燈光號誌管制之交叉路口闖紅燈者，處新臺幣一千八百
    元以上五千四百元以下罰鍰，道路交通管理處罰條例第五十三定有明文。又按汽
    車駕駛人，有同條例第五十三條之情形者，除依原條款處罰鍰外，並予記違規點
    數三點，道路交通管理處罰條例第六十三條第一項第三款亦定有明文。查抗告人
    甲○○於九十一年十二月三日十三時四十分，駕駛車牌號碼ＣＶ－０八七九號自
    用小客車行經臺十七線山寮巷口處，因「闖紅燈（臺十七線北往南）」等之違規
    事實，業據彰化縣警察局鹿港分局於九十二年一月十七日以鹿警交字第０九一０
    ０一０一０七０號函覆甚明，並有彰警交字第Ｉ00000000號舉發違反道
    路交通管理事件通知單影本一紙附卷可稽，按本件並無任何積極證據足以證明該
    執勤員警林正哲之舉發係屬虛偽，或使人足信該名員警有何不可採之品性證據或
    前科證據存在，抗告人亦未提出該名執勤員警之舉發確屬不實之相關證據以供調
    查，尚難僅憑抗告人之片面指述遽認本件有濫行取締之情形；又汽車駕駛人有闖
    紅燈之行為，當場不能或不宜攔截製單舉發者，得對汽車所有人逕行舉發處罰，
    道路交通管理處罰條例第七條之二第一項第一款亦定有明文，本件舉發之員警發
    現抗告人有違規闖紅燈之行為已當場攔停，抗告人亦確有行經該路段，本件既查
    無任何積極證據足資證明該員有捏造事實濫行舉發之情事，則執勤員警本其維護
    交通秩序安全職責所為之依法舉發，自應受到合法正確之推定。抗告人以不是光
    憑說是國家欠稅收，警察欠業績，抗告人是開名車，就可以隨便亂開單等並無積
    極之事證足資證明有此事實之理由抗告，自無可採，抗告人違規事實明確，原審
    因認原處分機關依道路交通管理處罰條例第五十三條之規定裁處抗告人罰鍰新臺
    幣二千七百元，且依同條例第六十三條第一項第三款規定併予記違規點數三點，
    核無違誤，而駁回抗告人於原審之異議，揆諸前揭之規定，並無違誤，抗告人之
    抗告為無理由，應予駁回。
四、依道路交通管理處罰條例第八十九條，道路交通案件處理辦法第二十六條，刑事
    訴訟法第四百十二條裁定如主文。
中      華      民      國    九十二    年      八      月      十一    日
                              臺灣高等法院交通法庭
                                  審判長法  官  陳  正  雄
                                        法  官  許  錦  印
                                        法  官  許  宗  和
右正本證明與原本無異。
不得再抗告。
                                        書記官  廖  艷  莉
中      華      民      國    九十二    年      八      月      十二    日


司法院資訊處製作；財團法人民間司法改革基金會備份。
